# 收到捐赠货物公允价值入账问题

提问人：zhs7403 时间：2018-01-10 22:27:14
主办方举行运动会，赞助商赞助的物资及服务的价值如何确认？按照企业会计准则应当以其产品及服务的公允价值确定入账价值。但赞助产品及服务类别繁多（产品类别有通讯、服装、餐饮、保险、食品、运输等），确定其产品及服务的公允价值比较困难。比如：
商品中一瓶矿泉水涉及出厂价、批发价、一级经销商价、零售价等，以哪个比较合理？接受的服务类又怎么确认价值合理？

回答人：chenyiwei
个人理解，接受捐赠的公允价值应按假设受赠方在当前条件下在市场上用现金购买相同商品或服务所需支付的价款确定。所以倾向于参照正常的零售价（如数量较大，可参照一般市场惯例考虑数量折扣）。如果是服务换服务，则参照《讲解 2010 》P230~231关于交换广告服务的相关规定确定。